# 关于新租赁准则未确认融资费用摊销的问题

提问人：ll1306 时间：2021-03-09 14:33:03
大家好，请教一个关于新租赁准则未确认融资费用摊销的问题哈，谢谢。公司 2021 年 1 月开始执行新租赁准则， 2020 年 12 月期末有预付 2021 年租赁款的，例如 2020 年 12 月期末预付账款中包括 2021 年1-3月房租 100 万，这 100 万在 2021 年 1 月按不含税金额结转至使用权资产原值中， 2021 年1-3月不用确认租赁负债-未确认融资费用摊销计入财务费用吧，谢谢。

回答人：chenyiwei
是。对首次执行日之前已经预付的租金，在转为执行新准则后不再确认利息费用或利息收入。